臺灣士林地方法院民事簡易判決
                                   110年度湖簡字第763號
原      告  張志成  

訴訟代理人  盧美如律師
參  加  人  黃信瑋  

被      告  梁儀仙  
訴訟代理人  許龍升律師
            劉宏邈律師
上列當事人間損害賠償等事件，經本院於民國110年12月16日言
詞辯論終結，判決如下：
    主      文
原告之訴及假執行之聲請均駁回。
訴訟費用由原告負擔。
    事實及理由要領
一、本判決依民事訴訟法第434條第1項規定，合併記載事實及理
    由要領，其中原告之主張及被告之答辯，並依同條項規定，
    分別引用原告之起訴狀、訴之變更追加狀（110年7月13日提
    出）及被告之答辯狀（110年1月10日提出），以及本件110
    年11月2日、同年12月16日言詞辯論筆錄。另參加人輔助原
    告之主張，依上規定引用本件同年12月16日言詞辯論筆錄（
    參加人原共同起訴，已於110年6月9日撤回起訴。嗣被告聲
    請本院依民事訴訟法第67條之1規定通知參加人，參加人則
    於同年12月16日具狀聲明參加訴訟）。
二、本院之判斷
  ㈠查，原告主張參加人之母親葉文玲於109年11月10日與其簽訂
    買賣契約，向其買受門牌臺北市○○區○○路0段000巷0號2樓之
    7房屋（含基地，下稱系爭房屋），並登記為參加人所有（
    同年12月11日完成所有權移轉登記），而其於出賣系爭房屋
    時，坦承系爭房屋橫樑漏水情事，且約定由其負瑕疵擔保責
    任，嗣系爭房屋於同年12月21日交屋，雙方並簽署協議書（
    下稱系爭協議書），其將價金折價新臺幣（下同）20萬元，
    另約定押款30萬元（下稱系爭款項）作為漏水修繕費用之擔
    保等情，有原告提出之不動產買賣契約書、建物所有權狀、
    系爭協議書等影本可參，且為被告所不爭執，堪信屬實。
　㈡經核，本件原告係主張被告所有系爭房屋同址3樓之7房屋（
　　下稱系爭3樓）漏水，致系爭房屋因而受損，被告迄未將系
    爭3樓漏水修復，其無從請求返還系爭款項；又，參加人得
    請求被告將系爭3樓修復至不漏水狀態，並賠償系爭房屋因
    漏水受損部位回復原狀所需費用，而參加人雖曾對被告起訴
　　，惟已撤回，視同未起訴，參加人怠於行使權利，其為保全
    上開債權，得依民法第242條規定，代位參加人行使民法第7
    67條第1項、公寓大廈管理條例第10條、民法第184條第1項
　　、第2項、第191條等規定，訴請被告將系爭3樓修復至不漏
    水狀態，並賠償系爭房屋受損部位回復原狀所需費用，由其
    代為受領，另賠償損害25萬元（含價金折價20萬元及租金損
    害5萬元）。惟查：
　⒈按，債務人怠於行使其權利時，債權人因保全債權，得以自
    己之名義，行使其權利。但專屬於債務人本身者，不在此限
　　。民法第242條定有明文。據此可知，代位權係債權人代行
    債務人之權利，故代行者與被代行者之間，必須有債權債務
    關係之存在，否則即無行使代位權之可言（最高法院49年台
    上字第1274號判例要旨、94年度台上字第301號判決要旨參
    考）。查，與原告就系爭房屋存在買賣契約關係者，為訴外
    人葉文玲，此觀諸簽訂不動產買賣契約書及簽署系爭協議書
    者，均為訴外人葉文玲，即得明瞭。原告與參加人間並無買
    賣契約關係存在，而原告又未能主張並舉證其與參加人間，
    究竟有何債權債務關係？其對於參加人有何債權存在？參加
    人對其負有何等債務？自難認合於前述民法第242條之法律
    要件，則其主張得代位行使參加人對被告之請求權利，顯非
    有據。又，原告既無從行使代位權，其聲請囑託鑑定系爭房
    屋漏水原因，即無必要，附此敘明。
　⒉至於原告請求損害賠償25萬元部分，姑不論原告主張系爭3樓
    漏水致系爭房屋受損乙節是否真正，被告另抗辯其為謀和諧
    、配合原告施工，雙方於109年12月9日簽署協議書，原告已
    拋棄得向其請求損害賠償之權利等語。檢視原告所提出兩造
    於109年12月9日共同簽署、經社區管理委員會見證之協議書
    影本，第1條確已約定「針對上開漏水問題，甲方（即原告
    ）同意全額負擔處理漏水所衍生之相關全部修繕費用（包括
    但不限於修繕、檢測費用），且甲方所主張因上開滲水所造
    成之損失（包括但不限於房租、壁紙）同意不向乙方（即被
    告）索賠主張。」之內容，則被告上開抗辯，當屬可採。是
    原告並請求被告賠償其主張之損害25萬元，即非有據。
三、從而，原告主張行使代位權，請求被告將系爭3樓修復至不
    漏水狀態，並賠償系爭房屋受損部位回復原狀所需費用，由
    其代為受領，以及賠償其損害25萬元暨自起訴狀繕本送達一
    日起算法定遲延利息，均無理由，應予駁回。其假執行之聲
    請，亦失所附麗，應併予駁回。
四、本件事證已明，兩造其餘攻擊防禦方法及所提證據，經審酌
    後認與判決結果不生影響，爰不再逐一論述，併此敘明。
中　　華　　民　　國　　111 　年　　1 　　月　　7 　　日
                  內湖簡易庭法  官  施月燿
以上為正本係照原本作成。
如不服本判決，應於送達後20日內，向本院提出上訴狀並表明上
訴理由，如於本判決宣示後送達前提起上訴者，應於判決送達後
20日內補提上訴理由書（須依對造人數附繕本）。
中　　華　　民　　國　　111 　年　　1 　　月　　7 　　日
                            書記官  朱鈴玉